臺灣高雄地方法院刑事判決　　　　　　　96年度訴字第2513號
公　訴　人　臺灣高雄地方法院檢察署檢察官
被　　　告　甲○○
上列被告因毒品危害防制條例案件，經檢察官提起公訴（96年度
毒偵字第4628號）及追加起訴（96年度毒偵字第5537號），被告
於本院準備程序為有罪之陳述，經合議庭裁定由受命法官依簡式
審判程序獨任審理，判決如下：
    主  文
甲○○施用第二級毒品，累犯，處有期徒刑肆月，扣案如附表編
號一所示之物，沒收。又施用第一級毒品，累犯，處有期徒刑捌
月，扣案如附表編號二、三所示之物，均沒收銷燬之，扣案如附
表編號四、五所示之物，均沒收。又施用第一級毒品，累犯，處
有期徒刑捌月，扣案如附表編號六、七所示之物，均沒收銷燬之
，扣案如附表編號八所示之物，均沒收。應執行有期徒壹年肆月
，扣案如附表編號二、三、六、七所示之物，均沒收銷燬之；扣
案如附表編號一、四、五、八所示之物，均沒收。
    事  實
一、甲○○前因竊盜、贓物等案件，經法院分別判處有期徒刑6
    月、3 月，並定其應執行之刑為有期徒刑8 月確定，於民國
    93年9 月9 日入監服刑，於95年5 月4 日期滿執行完畢（構
    成累犯；惟93年10月至94年10月間係執行後述之觀察、勒戒
    及強制戒治，另後50日係執行另案拘役）；復因施用毒品案
    件，經依序送觀察、勒戒及強制戒治後，於94年10月21日執
    行完畢釋放（續執行首開徒刑）。詎仍不知悔改：
  (一)猶基於施用第二級毒品甲基安非他命之犯意，於96年5 月10
    日為警採尿時回溯24小時內某時（不含受警力拘束之期間）
    ，以將甲基安非他命放入玻璃球吸食器內燒烤吸食煙氣之方
    式，施用第二級毒品甲基安非他命1 次；另施用第一級毒品
    海洛因之犯意，於96年5 月9 日8 時許，在斯時位於高雄市
    前金區○○○路186 號5 樓501 室之居所，以注射方式施用
    第一級毒品海洛因1 次。嗣因持有毒品，為警於96年5 月9
    日20時25分許，在高雄市前金區○○○路76號前查獲，並扣
    得附表編號1 至5 各所示之物，始悉全情。
  (二)復另萌施用第一級毒品海洛因之犯意，於95年6 月9 日20時
    許，在高雄市前鎮區「鎮海加油站」廁所內，以注射方式施
    用第一級毒品海洛因1 次。嗣因形跡可疑（走路搖搖晃晃）
    ，為警於96年6 月9 日21時許，在前開加油站內查獲，並扣
    得附表編號6 至8 各所示之物，始悉全情。
二、案經高雄市政府警察局三民第一分局、保安大隊分別報請臺
    灣高雄地方法院檢察署檢察官偵查起訴，及追加起訴。
    理  由
一、本件被告甲○○所犯為死刑、無期徒刑或最輕本刑為3 年以
    上有期徒刑以外之罪，其於準備程序中就被訴犯罪事實（含
    追加起訴之犯罪事實），為有罪之陳述，經法官告知簡式審
    判程序之旨，並聽取當事人之意見後，依刑事訴訟法第273
    條之1 第1 項規定，裁定由受命法官獨任進行簡式審判程序
    ，合先指明。
二、訊據被告對於前開犯行均坦承不諱（本院96年度訴字第2513
    號卷第50、65至66、74頁），且其於前開2 次為警所採之尿
    液，經送高雄市立凱旋醫院檢驗結果，均呈現嗎啡（海洛因
    於人體內之代謝物）陽性反應，且其中第1 次部分，另呈現
    甲基安非他命陽性反應，有該院96年5 月21日A00000000 號
    、96年6 月19日A00000000 號濫用藥物尿液檢驗報告暨對照
    表共2 份在卷可按。再者，警方查獲被告之際，復同時扣得
    附表所示之物，其中如附表編號2 、3 、6 、7 所示海洛因
    或殘留海洛因夾鏈袋之毒品成分，均經鑑定無訛，亦有高雄
    市立凱旋醫院96年5 月22日高市凱醫驗字第4125號、96年6
    月25日高市凱醫驗字第4347號濫用藥物成品鑑驗鑑定書共2
    份存卷足憑；此外，並有附表編號1 、4 、5 、8 所示之物
    扣案可資佐證，足認被告之自白與事實相符，其於前開時地
    施用第二、一級毒品之各該犯行，均堪以認定。末被告曾因
    施用毒品案件，經依序送觀察、勒戒及強制戒治後，於94年
    10月21日執行完畢釋放乙情，有卷附臺灣高等法院被告前案
    紀錄表1 份可佐，從而，被告於觀察、勒戒及強制戒治執行
    完畢釋放後，5 年內再犯毒品危害防制條例第10條第2 、1
    項之施用第二、一級毒品罪，洵堪認定，本件事證明確，應
    依法論科。
三、核被告關於事實欄一(一)之施用甲基安非他命部分，係犯毒品
    危害防制條例第10條第2 項之施用第二級毒品罪；至關於事
    實欄一(一)之施用海洛因部分，及關於事實欄一(二)之部分，均
    係犯毒品危害防制條例第10條第1 項之施用第一級毒品罪。
    被告為施用而持有各該毒品，持有之低度行為應俱為施用之
    高度行為所吸收，均不另論罪。被告所犯前開施用第二、一
    級毒品共3 罪間，犯意各別、行為互殊，自應分論併罰。末
    被告曾因竊盜、贓物等案件，經法院別判處有期徒刑6 月、
    3 月，並定其應執行之刑為有期徒刑8 月確定，於95年5 月
    4 日期滿執行完畢（惟後50日係執行另案拘役）乙情，有前
    開前案紀錄表1 份可按，其於該徒刑執行完畢後，5 年以內
    故意再犯本案有期徒刑以上之各罪，均為累犯，俱應依刑法
    第47條第1 項規定加重其刑。
四、本院審酌被告前曾因施用毒品經刑之執行，卻再犯本案之各
    該施用第二、一級毒品犯行，足見其欠缺戒除毒品之決心，
    誠屬不該；惟念被告之施用毒品行為，乃屬對其自身健康之
    戕害行為，對社會所造成之損害尚非直接；末並斟酌本案認
    明各該施用第二、一級毒品犯行之次數均僅為1 次，及被告
    之智識程度、生活狀況等一切情狀，爰分別量處如主文所示
    之刑，另並定其應執行之刑。
五、附表編號2 、3 、6 、7 所示海洛因或殘留海洛因夾鏈袋，
    其中之毒品成分，均經鑑定無訛，而毒品殘渣與所附包裝袋
    或夾鏈袋俱已難以分析剝離，應認均屬違禁物，不問屬與犯
    人所有與否，依毒品危害防制條例第18條第1 項前段規定，
    就各關聯之罪，予以宣告沒收銷燬之；至送鑑耗損之海洛因
    ，既已滅失，自無庸再予宣告沒收銷燬之必要。另附表編號
    1 、4 、5 、8 各所示之物品，乃係被告所有，供（或預備
    供）施用第二或一級毒品所用之物，業據被告供承在卷（參
    見96 年5月10日、96年6 月10日偵訊筆錄），應依刑法第38
    條第1 項第2 款、第3 項規定，就各相關之罪，而為沒收之
    宣告。
六、檢察官併案意旨（96年度毒偵字第4348、4505、4883號）另
    以：被告於96年3 月1 日、96年4 月4 日及96年5 月15日採
    尿時回溯24小時內某時之施用海洛因犯行，亦涉及毒品危害
    防制條例第10條第1 項之罪，且與前開經起訴並認明有罪之
    96年5 月9 日施用第一級毒品海洛因犯行間，具有一罪關係
    ，爰移請併案審理等語。惟查，姑不論檢察官所指之併案犯
    行，在時間點上核與經起訴之犯行間，存有長達月餘（短亦
    有數日之別）之落差而相隔經久，致客觀以論，本顯難率認
    係出於同一犯意接續為者；況佐諸被告於本院準備程序本自
    承：我雖曾數次施用海洛因，但施用頻率並不固定，有時是
    朋友邀約才一起施用等語明確（本院卷第66頁），益徵被告
    各次施用海洛因之犯行乃或應朋友之邀約始各別起意者，本
    院自無由併予審理，爰將此部分退回檢察官另為適法之處置
    。
據上論斷，應依刑事訴訟法第273 條之1 第1 項、第299 條第1
項前段，毒品危害防制條例第10條第1 項、第2 項、第18條第1
項前段，刑法第11條、第47條第1 項、第38條第1 項第2 款、第
3 項、第51條第5 款、第9 款，判決如主文。
本案經檢察官乙○○到庭執行職務
中　　華　　民　　國　　96　　年　　10　　月　　12　　日
　　　　　　　　　刑事第十四庭  法　官　莊珮吟
以上正本證明與原本無異。
如不服本判決應於收受本判決後10日內向本院提出上訴書狀，並
應敘述具體理由，如未敘述上訴理由者，應於上訴期間屆滿後20
日內補提理由書狀於本院（均須按他造當事人之人數附繕本）「
切勿逕送上級法院」。
中　　華　　民　　國　　96　　年　　10　　月　　12　　日
　　　　　　　　　　　  　　　　書記官　王淑娟
┌──────────────────────────────────────────────────┐
│附表：                                                                                              │
├─┬───────────────────┬────┬───────────────────────┤
│編│扣押物品名稱                          │數量    │說明                                          │
│號│                                      │        │                                              │
├─┼───────────────────┼────┼───────────────────────┤
│1 │玻璃球吸食器                          │壹個    │甲○○所有，（預備）供犯施用第二級毒品所用之物│
├─┼───────────────────┼────┼───────────────────────┤
│2 │海洛因（條碼：000000000 號）驗前淨重零│壹包    │                                              │
│  │點零伍柒公克，驗後淨重零點零貳參公克  │        │                                              │
├─┼───────────────────┼────┼───────────────────────┤
│3 │殘留海洛因夾鏈袋                      │貳只    │                                              │
├─┼───────────────────┼────┼───────────────────────┤
│4 │分裝杓                                │玖支    │甲○○所有，（預備）供犯施用第一級毒品所用之物│
├─┼───────────────────┼────┼───────────────────────┤
│5 │注射針筒                              │肆拾貳支│甲○○所有，（預備）供犯施用第一級毒品所用之物│
├─┼───────────────────┼────┼───────────────────────┤
│6 │海洛因（條碼：000000000 號）驗前淨重零│壹包    │                                              │
│  │點零貳柒公克，驗後淨重零點零零陸公克  │        │                                              │
├─┼───────────────────┼────┼───────────────────────┤
│7 │海洛因（條碼：000000000 號）驗前淨重零│壹包    │                                              │
│  │點壹零參公克，驗後淨重零點零柒肆公克  │        │                                              │
├─┼───────────────────┼────┼───────────────────────┤
│8 │注射器（即注射針筒）                  │壹組    │甲○○所有，（預備）供犯施用第一級毒品所用之物│
└─┴───────────────────┴────┴───────────────────────┘
◎附錄本案所犯法條：
《毒品危害防制條例第10條》
施用第一級毒品者，處6 月以上5 年以下有期徒刑。
施用第二級毒品者，處3 年以下有期徒刑。
